# 请教版主矿山企业维简费计提问题

提问人：thxwq 时间：2012-01-17 10:55:58
国税总局 2011 年第 26 号文《国家税务总局关于煤矿企业维简费和高危行业企业安全生产费用企业所得税税前扣除问题的公告》规定企业计提维简费不再税前扣除，文件出台后企业（民企）是否可以不再计提维简费。

回答人：chenyiwei
国家税务总局公告[2011]26号仅规范税务处理。维简费的财务、会计处理还是按照原先的有权机关发布的规定执行。